---
output: github_document
params:
  main_repo: main-intro-programacao
  trilha_clean: programacao_para_ciencia_de_dados
  turma: 202202-intro-programacao
  nome_curso: Introdução a programação com R
  num_aula: 6
  download_material: 'TRUE'
---

<!-- README.md is generated from README.Rmd. Please edit that file -->

```{r, include = FALSE}
knitr::opts_chunk$set(
  collapse = TRUE,
  comment = "#>",
  echo = FALSE
)

library(magrittr)
```

## Informações importantes

```{r results='asis'}
if(params$download_material == TRUE){
 glue::glue("- [Clique aqui](https://github.com/curso-r/{params$main_repo}/raw/master/material_do_curso.zip) para baixar o material do curso.")
  }
```

- Nosso blog: [https://curso-r.com/blog/](https://curso-r.com/blog/)

- Nossos livros: [Ciência de Dados em R](https://livro.curso-r.com/) e [Zen do R](https://curso-r.github.io/zen-do-r/)

## Dúvidas

Fora do horário de aula ou monitoria:

- perguntas gerais sobre o curso deverão ser feitas no Classroom.

- perguntas sobre R, principalmente as que envolverem código, deverão ser enviadas no [nosso fórum](https://discourse.curso-r.com/).


## Slides

```{r}
paths <- CursoRopen:::list_github_files(params$main_repo, "slides/", "[0-9]-.*html$") %>% 
  tibble::enframe(value = "paths") %>% 
  dplyr::filter(!stringr::str_detect(paths, "figure-html")) %>% 
  dplyr::mutate(file_path_sem_extencao = tools::file_path_sans_ext(paths)) %>% 
  dplyr::select(-name)

paths_pdf <- CursoRopen:::list_github_files(params$main_repo, "slides/", "[0-9]-.*pdf$") %>% 
  tibble::enframe(value = "paths_pdf") %>% 
  dplyr::mutate(file_path_sem_extencao = tools::file_path_sans_ext(paths_pdf)) %>%
  dplyr::select(-name)

dplyr::left_join(paths, paths_pdf, by = "file_path_sem_extencao") %>% 
dplyr::mutate(
  slide = paths,
  link = paste0("https://curso-r.github.io/", params$main_repo, "/", slide),
  slides = glue::glue("[{basename(slide)}]({link})"),
  slide_pdf = paths_pdf,
  link_pdf = paste0("https://curso-r.github.io/", params$main_repo, "/", slide_pdf),
  pdf = glue::glue("[{basename(slide_pdf)}]({link_pdf})")
) %>% 
  dplyr::filter(!stringr::str_detect(slide, "_files/")) %>%
  dplyr::select(slides, pdf) %>%
  knitr::kable()
```


## Scripts utilizados em aula

```{r}
pasta <- "exemplos_de_aula"


knitr::kable(
  tibble::tibble(
    script = list.files(pasta, pattern = ".R", full.names = TRUE),
    link = paste0(
      "https://raw.githubusercontent.com/curso-r/",
      params$turma,
      "/main/",
      script
    )
  ) %>%
    dplyr::mutate(script = glue::glue("[{script}]({link})")) %>%
    dplyr::select(script)
)

```





```{r eval=FALSE, include=FALSE}
## Trabalhos finais premiados
# nome_pasta <- "trabalhos_premiados"
# 
# tibble::tibble(
#   script = CursoRopen:::list_github_files(params$turma, nome_pasta, ".zip|.rar"),
#   link = paste0(
#     "https://github.com/curso-r/",
#     params$turma,
#     "/raw/master/",
#     script
#   ),
#   pasta_compactada = glue::glue("[{script}]({link})")
# ) %>% 
#   dplyr::select(pasta_compactada) %>% 
#   knitr::kable()
```



## Material extra

Referências extras relacionadas com o conteúdos das aulas, ou materiais que comentamos quando tiramos dúvidas (não necessariamente são relacionadas com o conteúdo da aula).

```{r echo=FALSE, message=FALSE}
library(magrittr, include.only = "%>%")
googlesheets4::gs4_auth()

materiais <-
  "https://docs.google.com/spreadsheets/d/1Ipmjvh3yJKRMU_ScQCb5z4UwQuzjBV9Z3PIF_ojvFME/edit#gid=804267470" %>%
  googlesheets4::read_sheet(stringr::str_remove(params$main_repo, "main-")) 

materiais %>%
  dplyr::mutate(link = glue::glue("[{desc}]({url})")) %>%
  dplyr::select(-desc,-url) %>%
  dplyr::arrange(aula) %>%
  dplyr::filter(aula <= params$num_aula) %>%
  knitr::kable(col.names = c("Aula", "Tema", "Descrição"))

```

## Redes sociais da Curso-R


Youtube: https://www.youtube.com/c/CursoR6/featured

Instagram: https://www.instagram.com/cursoo_r/

Twitter: https://twitter.com/curso_r

Linkedin: https://www.linkedin.com/company/curso-r/

Facebook: https://www.facebook.com/cursodeR



```{r include=FALSE}
# Criar arquivo _config.yml
if(params$download_material == TRUE){
 glue::glue('theme: jekyll-theme-minimal', '\n',
    "logo: assets/logo.png", '\n',
    "title: {params$nome_curso}", '\n',
    "show_downloads: true", '\n',
    "link_material: 'https://github.com/curso-r/{params$main_repo}/raw/master/material_do_curso.zip'", '\n'
    
    ) %>%
    readr::write_lines( "_config.yml")
}

if(params$download_material == FALSE){
  glue::glue('theme: jekyll-theme-minimal', '\n',
    "logo: assets/logo.png", '\n',
    "title: {params$nome_curso}", '\n',
    "show_downloads: false", '\n') %>%
    readr::write_lines( "_config.yml")
}
```
